【裁判字號】    98,審易,532
【裁判日期】    980417
【裁判案由】    竊盜等
【裁判全文】
臺灣高雄地方法院刑事判決             98年度審易字第532號
公訴人  臺灣高雄地方法院檢察署檢察官
被  告  丙○○
上列被告因竊盜等案件，經檢察官提起公訴（98年度偵字第5011
號），被告於本院審理程序為有罪之陳述，經裁定依簡式審判程
序審理，判決如下：
    主  文
丙○○於夜間侵入住宅竊盜，處有期徒刑壹年陸月。
    事  實  及  理  由
一、犯罪事實要旨：
    丙○○前因毒品危害防制條例、竊盜、強盜案件，經法院分
    別判處有期徒刑10月、10月、5 年2 月確定（嗣前2 罪因適
    用中華民國九十六年罪犯減刑條例經分別減為有期徒刑5 月
    、5 月，再與不得減刑之5 年2 月強盜案部分，合併定應執
    行之刑為5 年10月）；另因毒品危害防制條例等案件，經法
    院分別判處有期徒刑1 年、6 月，並定應執行之刑為有期徒
    刑1 年4 月確定（嗣此2 罪因適用中華民國九十六年罪犯減
    刑條例經分別減為有期徒刑6 月、3 月，再合併定應執行之
    刑為8 月），以上各罪接續執行，於民國92年4 月11日入監
    服刑，於97年4 月18日減刑後縮短刑期假釋付保護管束（原
    定之保護管束期滿日為98年6 月20日）。詎於假釋期間中，
    猶不知警惕，竟意圖為自己不法之所有，於97年9 月26日5
    時許日出前之夜間，攜帶其所有之長鑰匙1 支資為工具，並
    以前開鑰匙強力扭斷單獨設置於牆上之鐵捲門開關鎖外殼，
    再啟動開關升起鐵捲門後，續以前開鑰匙開啟大門鎖而由大
    門進入屋內之方式，無故侵入乙○○位於高雄市○○區○○
    街109 號之住宅（白天1 樓部分充作「崇安藥局」之店鋪使
    用，且店內有通道與屋主之生活起居空間相連，是以店鋪打
    烊後整棟即屬住宅），竊取乙○○所有，放置在1 樓之保險
    箱1 只（內有手機、藍牙耳機、信用卡、提款卡、調劑藥品
    箱、戶口名簿，及新臺幣〔下同〕約2 萬5,000 元之現金，
    起訴書誤載為27萬元，應予更正），得手後，再將前開竊得
    之保險箱攜往大坪頂予以開啟，取出現金供己花用殆盡，其
    餘物品則均丟入大坪頂山谷中。嗣員警據報後，比對現場採
    集之指紋、掌印查明係丙○○所為，乃悉全情。案經乙○○
    告訴。
二、訊據被告丙○○迭於警詢、偵查及本院審理中，坦承前開犯
    行不諱，核與證人即告訴人乙○○於警詢、偵查中證述相符
    ，並有內政部警政署刑事警察局97年10月29日刑紋字第0970
    157989號鑑驗書、日出日沒時刻表各1 份，及蒐證照片1 組
    在卷可稽，足認被告之自白核與事實相符，可堪採為認定犯
    罪事實之依據，本案事證明確，被告犯行堪以認定。又證人
    乙○○雖屢證稱：保險箱內之現金係達27萬元云云，惟27萬
    元現金數額非微，苟有此等現金存在，必有相當之提領明細
    等確切來源證明資為佐據，則在卷內尚欠缺該等來源證明之
    情況下，自應認定保險箱內之現金，僅有被告自承之2 萬5,
    000 元數額，併予指明。
三、查被告既僅扭斷鐵捲門開關鎖之外殼，且卷內別無事證顯示
    該開關本身，及告訴人住宅之鐵捲門、大門有何損壞，本院
    自難認被告另具毀壞門扇或其他安全設備之竊盜罪加重條件
    ，而應就被告此部分犯行論以刑法第354 條之損壞他人物品
    罪；另關於被告竊取保險箱所為，則係犯刑法第321 條第1
    項第1 款之於夜間侵入住宅竊盜；又被告無故侵入住宅之犯
    行，已結合於所犯加重竊盜之罪質中（或謂吸收關係），是
    以被告就此部分，無更行構成無故侵入住宅罪之餘地（最高
    法院91年度臺上字第4354號判決意旨參照）。末刑法上所謂
    之「一行為」，並非狹隘限於自然意義上單一之舉止，而應
    以犯罪之決意為準，凡單一犯罪決意所支配下各該舉止，均
    應認係刑法上之「一行為」，被告自始既意在行竊，方損壞
    乙○○住宅鐵捲門開關鎖之外殼，顯見被告各該損壞他人物
    品、竊盜之舉止，乃出於單一之犯罪決意甚明，被告既以「
    一行為」觸犯上開各罪名，自應論以想像競合犯，並從一重
    以於夜間侵入住宅竊盜罪處斷。
四、本院審酌被告前有竊盜、強盜罪等財產犯罪前科，且猶在假
    釋期間，有臺灣高等法院被告前案紀錄表在卷可按，卻不知
    悔改，再犯本案於夜間侵入住宅竊盜犯行，所為嚴重害及告
    訴人之財產權益及居住安寧，誠屬不該。惟念被告犯後始終
    坦承犯行，末並斟酌被告之智識程度、經濟狀況等一切情狀
    ，爰量處如主文所示之刑。
五、被告執犯本案之長鑰匙1 支雖屬被告所有，惟已遭被告丟棄
    而滅失，業經被告於偵查中陳述明確，爰不為沒收之宣告，
    附此敘明。
據上論結，應依刑事訴訟法第273 條之1 第1 項、第299 條第1
項前段、第310 條之2 、第454 條第1 項，刑法第321 條第1 項
第1 款、第354 條、第55條，刑法施行法第1 條之1 ，判決如主
文。
本案經檢察官甲○○到庭執行職務。
中    華    民    國    98    年    4     月    17    日
                  刑事第十庭  法  官  莊珮吟
以上正本證明與原本無異。
如不服本判決應於收受本判決後10日內向本院提出上訴書狀，並
應敘述具體理由，如未敘述上訴理由者，應於上訴期間屆滿後20
日內補提理由書狀於本院（均須按他造當事人之人數附繕本）「
切勿逕送上級法院」。
中    華    民    國    98    年    4     月    17    日
                              書記官  黃勤涵
◎附錄本判決所犯法條：
《刑法第321 條第1 項第1 款》
犯竊盜罪而有左列情形之一者，處6 月以上、5 年以下有期徒刑
：
一、於夜間侵入住宅或有人居住之建築物、船艦或隱匿其內而犯
    之者。
《刑法第354 條》
毀棄、損壞前二條以外之他人之物或致令不堪用，足以生損害於
公眾或他人者，處2 年以下有期徒刑、拘役或500 元以下罰金。
《刑法施行法第1 條之1 》
中華民國94年1 月7 日刑法修正施行後，刑法分則編所定罰金之
貨幣單位為新臺幣。
94年1 月7 日刑法修正時，刑法分則編未修正之條文定有罰金者
，自94年1 月7 日刑法修正施行後，就其所定數額提高為30倍。
但72年6 月26日至94年1 月7 日新增或修正之條文，就其所定數
額提高為3 倍。


司法院資訊處製作；財團法人民間司法改革基金會備份。
